臺灣桃園地方法院刑事判決　　　　　　　　　　　　九十三年度訴字第一一三五號
　　公　訴　人　臺灣桃園地方法院檢察署檢察官
　　被　　　告　甲○○　男　三.
右列被告因違反毒品危害防制條例案件，經檢察官提起公訴（九十三年度毒偵字第一
五五號及第一五三號），本院判決如左：
    主  文
本件公訴不受理。
    理  由
一、公訴意旨略以：被告甲○○前因施用第一級毒品海洛因案件，經觀察、勒戒後，
    認有繼續施用毒品之傾向，經依臺灣桃園地方法院裁定，令入戒治處所施以強制
    戒治一年，於民國九十一年十一月十三日期滿執行完畢，由臺灣桃園地方法院檢
    察署檢察官於九十一年十二月十六日，以九十一年度戒偵字第六八六號案為不起
    訴處分確定在案，詎猶不知悔改，復基於施用毒品之概括犯意，自九十三年三月
    間某日起至九十三年三月二十九日早上九時許止，連續在桃園縣桃園市○○里○
    ○鄰○○○○街三二巷十六號住處，施用第一級毒品海洛因，分別為桃園縣政府
    警察局桃園分局及臺灣桃園監獄管理人員採尿送驗後始悉上情，並扣得注射針筒
    一支、海洛因一包（淨重零點零一公克），因認被告涉犯毒品危害防制條例第十
    一條第一項之施用第一級毒品罪嫌等語。
二、按同一案件繫屬於有管轄權之數法院者，由繫屬在先之法院審判之。依第八條之
    規定不得為審判者，應諭知不受理之判決，刑事訴訟法第八條前段及第三百零三
    條第二款定有明文。復按案件依刑事訴訟法第八條之規定不得審判者，應諭知不
    受理之判決，刑事訴訟法第三百零三條第七款定有明文。復按連續犯係裁判上一
    罪，其一部分犯罪事實曾經檢察官起訴者，依同法第二百六十七條之規定，效力
    當然及於全部。而案件是否已經起訴，應以檢察官起訴繫屬之先後為準，同一案
    件繫屬於有管轄權之數法院，由繫屬在先或經裁定繫屬在後之法院審判，致不得
    為審判者，自應依本款諭知不受理之判決，避免一罪兩判。再按同一案件繫屬於
    有管轄權之數法院者，除經共同之直接上級法院裁定，而得由繫屬在後之法院審
    判外，由繫屬在先之法院審判之，此觀刑事訴訟法第八條之規定自明。又依該第
    八條之規定不得為審判者，應諭知不受理之判決，亦為同法第三百零三條第七款
    所明定（最高法院九十二年度台非字第一六三號及八十二年度台非字第三三五號
    刑事判決意旨可資參照）。
三、經查，被告前因基於施用第一級毒品之概括犯意，自九十二年七月之某日在某處
    開始施用第一級毒品海洛因，至九十二年十月十九日凌晨一時十分許為警採尿前
    之二十四小時內之某時，在宜蘭縣某處以注射針筒之方式，施用第一級毒品海洛
    因之多次犯行，經臺灣宜蘭地方法院檢察署檢察官於九十三年四月三十日，以九
    十三年度毒偵字第三四五號提起公訴，嗣於九十三年五月十七日由臺灣宜蘭地方
    法院義股以九十三年度訴字第二八號收案繫屬，而該案至今（即九十三年八月
    十九日）尚未審結，現囑託拘提中，此有臺灣宜蘭地方法院檢察署九十三年度毒
    偵字第三四五號起訴書、臺灣高等法院被告全國前案紀錄表、臺灣桃園地方法院
    檢察署刑案資料查註紀錄表各一份及本院電話洽辦公務交辦單一紙附卷可稽。再
    本件係臺灣桃園地方法院檢察署檢察官於九十二年六月四日提起公訴，嗣於九十
    三年七月十四日始收案繫屬於本院，亦有本件起訴書及本院刑事卷宗可參。又被
    告於本院審理中供承：九十二年十月之後到本案九十三年三月二十九日自首這段
    期間，我有施用海洛因，約二個星期施用一次，是在桃園市○○○○街住處施用
    等語（參見本院卷九十三年八月十二日準備程序筆錄第三頁），且被告分別於九
    十三年三月四日下午一時二十分許及同年月二十九日上午九時許，經警查獲後對
    其所採集之尿液經送驗結果，確均呈嗎啡陽性反應，有昭信科技顧問股份有限公
    司濫用藥物陽性檢體檢驗報告及桃園縣衛生局不法藥物尿液檢定書各一紙附卷可
    參，再被告於同年月二十九日上午九時許，經警查獲所扣得之疑似第一級毒品海
    洛因白色粉末一包（驗餘淨重零點零一公克）經送驗結果，確含有第一級毒品海
    洛因成分無誤，亦有法務部調查局鑑定通知書一紙在卷可考。足認被告上開自白
    核與相關物證資料吻合一致，是其上開自白應可採信。是以被告所犯本案與臺灣
    宜蘭地方法院義股以九十三年度訴字第二八號審理被告所犯施用第一級毒品海
    洛因案件間，犯罪時間均屬緊接，犯罪手法亦均相同，且犯罪構成要件亦相同，
    顯可認係基於概括犯意反覆而犯同一之罪名，應具有連續犯之裁判上一罪關係，
    而臺灣宜蘭地方法院義股以九十三年度訴字第二八號審理被告所犯施用第一級
    毒品海洛因案件，既先經臺灣宜蘭地方法院檢察署檢察官提起公訴，並先合法繫
    屬於臺灣宜蘭地方法院義股，且該案至今仍未審結，則該案起訴之效力，自應及
    於本案全部之犯罪事實。揆諸前揭說明，可認本案與該案應屬同一案件，且係先
    繫屬於臺灣宜蘭地方法院義股，而該案至今仍未審結，則本案自應由繫屬在先之
    臺灣宜蘭地方法院義股審判，故本案爰不經言詞辯論，逕為諭知不受理之判決，
    以求適法。
據上論斷，應依刑事訴訟法第三百零三條第七款、第三百零七條，判決如主文。
中　　　華　　　民　　　國　　九十三　　年　　　八　　　月　　 十九 　　日
                                  臺灣桃園地方法院刑事第十二庭
                                      審判長法  官    游  紅  桃
                                            法  官    黃  永  定
                                            法  官    林  家  賢
右正本證明與原本無異。
如不服本判決，應於判決送達後十日內，向本院提出上訴狀。
                                            書記官    戴  育  萍
中　　　華　　　民　　　國　　九十三　　年　　　八　　　月　　 十九 　　日
